臺灣高雄地方法院刑事判決　　　　　110年度審交易字第329號
公　訴　人　臺灣高雄地方檢察署檢察官
被　　　告　林峰章


上列被告因過失傷害案件，經檢察官提起公訴（110年度偵字第
2825號）及移送併辦（110年度偵字第8784號），本院裁定進行
簡式審判程序，判決如下：
    主  文
林峰章犯過失傷害罪，處拘役伍日，如易科罰金，以新臺幣壹仟
元折算壹日。緩刑貳年。
    事實及理由
一、本件被告林峰章所犯為死刑、無期徒刑、最輕本刑為3 年以
    上有期徒刑以外之罪，其於準備程序中就被訴事實為有罪之
    陳述，經受命法官告知簡式審判程序之旨，並聽取當事人之
    意見後，本院裁定進行簡式審判程序。又本件之證據調查，
    依刑事訴訟法第273 條之2 規定，不受同法第159 條第1 項
    、第161 條之2 、第161 條之3 、第163 條之1 及第164 條
    至第170 條規定之限制，均合先敘明。
二、本案犯罪事實及證據，業據檢察官於起訴書及併辦意旨書記
    載明確，均予引用如附件一、二，並補充及更正如下：
（一）犯罪事實部分：
      起訴書及併辦意旨書犯罪事實欄一、第3 行「行經中正四
      路與市中一交岔路口時」更正為「行經中正四路與市中一
      『路』交岔路口時」；並刪除起訴書第10至11行「林淑梅
      受有頭部外傷、右胸挫傷之傷害；戴宛伶受有頭部外傷、
      左膝挫傷之傷害」之記載（業據撤回告訴，詳後述）。
（二）證據部分補充：
      被告林峰章於本院審理時之自白（見本院卷第137 、145
      、149 頁）。
三、論罪科刑：
（一）罪名：
      核被告所為，係犯刑法第284 條前段過失傷害罪。檢察官
      移送併辦部分，核與本件起訴之犯罪事實所指被告過失傷
      害蕭廣智部分屬事實上同一案件，本院自應併予審理，附
      此敘明。
（二）刑之減輕事由：
      被告於肇事後，報案人或勤指中心轉來資料未報明肇事人
      姓名，處理員警前往現場處理時在場，並當場主動坦承為
      肇事者，有高雄市政府警察局道路交通事故肇事人自首情
      形紀錄表附卷可考（見警卷第72頁），堪認符合自首之要
      件，爰依刑法第62條前段規定，減輕其刑。
（三）刑罰裁量：
      爰以行為人之責任為基礎，並審酌被告駕駛車輛上路，因
      一時疏失未能遵守道路交通安全規則，而肇致本件交通事
      故，致告訴人受有傷害，侵害他人身體法益，造成他人身
      體及精神之痛苦，所為實屬不該，惟念被告犯後坦承犯行
      ，態度尚可，且事後與告訴人蕭廣智達成調解，並依約定
      分別於民國110 年9 月9 日、同年10月8 日、同年11月10
      日各給付新臺幣（下同）1 萬元（見本院卷第157 頁、第
      159 頁、第161 頁匯款單據），然因被告嗣後未能依約定
      給付第4 期款項，致告訴人蕭廣智不願依照調解筆錄第五
      點，於收受前3 期款項後即撤回告訴，有調解筆錄、本院
      公務電話紀錄在卷可參（見本院卷第94頁、第167 頁），
      兼衡被告之素行、本件犯罪之手段、情節、告訴人所受傷
      勢之所生危害、被告之過失程度、智識程度、家庭生活、
      經濟狀況等一切具體情狀（涉被告個人隱私，均詳卷），
      量處如主文所示之刑，並諭知易科罰金之折算標準。
（四）緩刑宣告：
      末查，被告前因故意犯罪受有期徒刑以上刑之宣告，執行
      完畢後，五年以內未曾因故意犯罪受有期徒刑以上刑之宣
      告，有臺灣高等法院被告前案紀錄表1 份在卷可考，其因
      一時失慮致罹刑典，然已坦承犯錯，有所悔悟，並確實依
      調解筆錄之約定給付前3 期款項，然係因未遵期給付第4
      期款項，致告訴人蕭廣智不願依照調解筆錄之約定於收受
      前3 期後即撤回告訴，經本件偵審程序及科刑宣告之教訓
      後，被告應知警惕而無再犯之虞，因認暫不執行其刑為當
      ，茲併諭知緩刑2 年，以啟自新。
四、不另為不受理判決部分：
    公訴意旨雖認被告同一過失行為亦導致告訴人林淑梅受有頭
    部外傷、右胸挫傷之傷害；告訴人戴宛伶受有頭部外傷、左
    膝挫傷之傷害，然因告訴人林淑梅、戴宛伶2 人業於本院審
    理時與被告達成調解並撤回告訴，有撤回告訴狀2 紙在卷可
    佐（見本院卷第101 頁、第107 頁），本應為不受理判決，
    然此部分與被告前開有罪部分有裁判上一罪之想像競合關係
    ，爰不另為不受理之判決。
據上論斷，應依刑事訴訟法第299 條第1 項前段、第310 條之2
、第454 條第2 項，刑法第284 條前段、第62條前段、第41條第
1 項前段、第74條第1 項第2 款，刑法施行法第1 條之1 ，判決
如主文。
本案經檢察官丁亦慧提起公訴及移送併辦，檢察官范文欽到庭執
行職務。
中    華    民    國   111    年    1     月    25    日
                  刑事第五庭  法  官    黃政忠
以上正本證明與原本無異
如不服本判決應於收受送達後20日內向本院提出上訴書狀，並應
敘述具體理由；如未敘述上訴理由者，應於上訴期間屆滿後20日
內向本院補提理由書（均須按他造當事人之人數附繕本）「切勿
逕送上級法院」。
「因疫情而遲誤不變期間，得向法院聲請回復原狀」
中    華    民    國   111    年    1     月    26    日
                              書記官    儲鳴霄
附錄本判決論罪科刑法條：
刑法第284 條
因過失傷害人者，處1 年以下有期徒刑、拘役或10萬元以下罰金
；致重傷者，處3 年以下有期徒刑、拘役或30萬元以下罰金。
 
附件一：
臺灣高雄地方檢察署檢察官起訴書
                                     110年度偵字第2825號
    被      告  林峰章  男  38歲（民國00年0月0日生）
                        住高雄市○○區○○○街00巷0○0號
                        國民身分證統一編號：Z000000000號
上被告因過失傷害案件，業經偵查終結，認應提起公訴，茲將犯
罪事實及證據並所犯法條分敘如下：
        犯罪事實
一、林峰章於民國109 年11月7 日3 時49分許，駕駛車牌號碼00
    0-0 000 號自小客車沿高雄市前金區中正四路由西往東方向
    行駛，行經中正四路與市中一交岔路口時，本應注意車輛行
    經有燈光號誌管制之路口時，應遵守號誌指示，而依當時天
    候雨、夜間有照明、柏油路面濕潤、無缺陷、無障礙物，視
    距良好之情形下，並無不能注意之情事，竟疏未注意及此，
    於行經上揭路口時闖紅燈貿然直行，適有蕭廣智駕駛車牌號
    碼000-00號營業小客車搭載林淑梅、戴宛伶沿市中一路由北
    往南方向行駛，兩車遂發生擦撞，致蕭廣智受有頭部外傷、
    左肘挫傷之傷害；林淑梅受有頭部外傷、右胸挫傷之傷害；
    戴宛伶受有頭部外傷、左膝挫傷之傷害。嗣經警到場處理，
    林峰章在場並當場承認為肇事人，而悉上情。
二、案經蕭廣智、林淑梅、戴宛伶訴由高雄市政府警察局新興分
    局報告偵辦。
        證據並所犯法條
一、上開犯罪事實，業據被告林峰章於警詢及偵查時坦承不諱，
    核與證人即告訴人蕭廣智、林淑梅、戴宛伶於警詢及偵查中
    證述之情節相符，並有高雄市政府警察局新興分局道路交通
    事故現場圖、道路交通事故調查報告表一、二-1、高雄市政
    府警察局交通警察大隊新興交通分隊道路交通事故談話紀錄
    表、高雄市政府警察局道路交通事故肇事人自首情形紀錄表
    、道路交通事故初步分析研判表、車輛詳細資料報表、監視
    器檔案各1 份、高雄市立大同醫院診斷證明書3 紙及現場照
    片13張在卷可稽，足認被告自白與事實相符，被告犯嫌應堪
    認定。
二、核被告所為，係犯刑法第284 條前段之過失傷害罪嫌。被告
    一行為侵害3 告訴人之身體法益，為想像競合犯，請從一重
    處斷。被告於肇事後，犯罪偵查機關未發覺前，即主動向到
    場處理之警員自承其為肇事者，並願接受裁判，此有高雄市
    政府警察局道路交通事故肇事人自首情形紀錄表1 紙在卷可
    稽，核與自首要件相符，請斟酌是否依刑法第62條前段規定
    減輕其刑。
三、依刑事訴訟法第251 條第1 項提起公訴。
    此  致
臺灣高雄地方法院
中    華    民    國   110    年    3     月    12    日
                              檢  察  官  丁亦慧
　
附件二、
臺灣高雄地方檢察署檢察官併辦意旨書
                                     110年度偵字第8784號
    被      告  林峰章  男  38歲（民國00年0月0日生）
                        住高雄市○○區○○○街00巷0○0號
                        國民身分證統一編號：Z000000000號
上列被告因過失傷害案件，應與貴院審理之110年度審交易字第
329號案件併案審理，茲將犯罪事實、證據、所犯法條及併案理
由分述如下：
一、犯罪事實：
    林峰章於民國109 年11月7 日3 時49許，駕駛車牌號碼000-
    0000號自小客車沿高雄市前金區中正四路由西往東方向行駛
    ，行經中正四路與市中一交岔路口時，本應注意車輛行經有
    燈光號誌管制之路? 時，應遵守號誌指示，而依當時天候雨
    、夜間有照明、柏油路面濕潤、無缺陷、無障礙物，視距良
    好之情形下，並無不能注意之情事，竟疏未注意及此，於行
    經上揭路口時闖紅燈貿然直行，適有蕭廣智駕駛車牌號碼00
    0-00號營業小客車附載林淑梅、戴宛伶沿市中一路由北往南
    方向行駛，兩車遂發生擦撞，蕭廣智受有頭部外傷、左肘挫
    傷之傷害。嗣經警到場處理，林峰章在場並當場承認為肇事
    人，而悉上情。案經蕭廣智告訴偵辦。
二、證據：
（一）告訴人蕭廣智之指訴。
（二）勝安骨科診所診斷證明書。
（三）高雄市政府警察局新興分局道路交通事故現場圖、道路交
      通事故調查報告表一、二-1、道路交通事故初步分析研判
      表各1份及現場照片13張。
三、所犯法條：
    核被告所為，係犯刑法第284 條前段之過失傷害罪嫌。
四、併案理由：
    被告前因過失傷害案件，經本署檢察官以110 年度偵字第28
    25號提起公訴，現由貴院（君股）以110 年度審交易字第32
    9 號審理中，有本署起訴書1 份在卷足憑。本件同一被告所
    涉罪嫌，與前開案件有事實上同一之關係，請貴院併予審判
    。
    此  致
臺灣高雄地方法院
中    華    民    國    110   年    6     月    9     日
                              檢  察  官  丁亦慧